【裁判字號】    92,易,89
【裁判日期】    920328
【裁判案由】    違反菸酒管理法
【裁判全文】
臺灣宜蘭地方法院刑事判決                            九十二年度易字第八九號
    公  訴  人  臺灣宜蘭地方法院檢察署檢察官
    被      告  甲○○
                乙○○
右列被告因違反菸酒管理法案件，經檢察官提起公訴（九十一年度偵字第三三七七號
、九十二年度偵字第一九三號），本院判決如左：
    主  文
甲○○、乙○○共同輸入私菸，甲○○處有期徒刑肆月，如易科罰金以參佰元折算壹
日；乙○○處有期徒刑陸月，如易科罰金以參佰元折算壹日。扣案之私菸大衛杜夫（
ＤＡＶＩＤＯＦＦ  ＬＩＧＨＴ）白硬盒私菸參仟壹佰捌拾條及台灣省丙○○○○之
長壽白軟包私菸壹萬貳仟參佰肆拾肆條沒收。
    事  實
一、乙○○曾於民國九十一年間，因違反菸酒管理法案件，經本院判處拘役四十日，
    如易科罰金以三百元折算一日確定（不構成累犯），仍不知檢束慎行。緣甲○○
    係「金協漁二十號（ＣＴ２〡４３５１）」漁船船長，於九十一年十月十二日上
    午，接獲綽號「阿不拉」之不詳姓名年籍成年男子來電，私請甲○○為其在三貂
    角非我國領海之外海海域接駁私菸，並約定接駁一箱私菸甲○○可得新台幣（下
    同）四百元之代價，甲○○因得知乙○○經濟困難，即於同日邀集乙○○一同輸
    入私菸，應允給予乙○○新台幣一萬五千元，乙○○即臨時起意答應共同輸入私
    菸，同日晚上十一時五十分許，甲○○即與乙○○一同駕駛「金協漁二十號」漁
    船自宜蘭縣蘇澳鎮南安安檢所報關出港，甲○○並僱用大陸漁工劉榮筆、劉榮森
    、蔡云峰、房平財及劉宗榮等人（劉榮筆、劉榮森、蔡云峰、房平財及劉宗榮等
    五人另由檢察官依職權為不起訴處分）在漁船上作業，於同月十三日晚上八時許
    ，「金協漁二十號」漁船駛抵三貂角外海四十海浬處，甲○○見有不詳船籍商船
    與之打信號，得知該船係載運私菸之商船後，即與乙○○、大陸漁工劉榮筆、劉
    榮森、蔡云峰、房平財及劉宗榮及綽號「阿不拉」之不詳真實姓名成年男子等人
    基於共同輸入私菸之犯意聯絡，一同自該商船接駁大衛杜夫（ＤＡＶＩＤＯＦＦ
      ＬＩＧＨＴ）白硬盒私菸三千一百八十條及台灣省丙○○○○之長壽白軟包私
    菸一萬二千三百四十四條至「金協漁二十號」漁船後，甲○○即將船駛往北緯２
    ３度４５分、東經１２２度１０分海域方向，共同以漁船載運輸入私菸返台，並
    等候接應之船隻。嗣於同月十四日晚上，在花蓮和南寺外海四點一海浬處（北緯
    ２３度５０分２１秒、東經１２１度３９分５４秒）為行政院海岸巡防署海洋巡
    防總局第六（花蓮）海巡隊發現其漁船並未作業而行跡可疑，遂於同日晚上九時
    四十分許登船檢查，始查知上情，並扣得大衛杜夫白硬盒私煙三千一百八十條及
    長壽白軟包私菸一萬二千三百四十四條。
二、案經行政院海岸巡防署海洋巡防總局第六（花蓮）海巡隊報請臺灣花蓮地方法院
    檢察署呈請臺灣高等法院檢察署令轉臺灣宜蘭地方法院檢察署檢察官及臺灣菸酒
    股份有限公司訴請臺灣宜蘭地方法院檢察署檢察官偵查起訴。
    理  由
一、右揭犯罪事實，業據被告甲○○、乙○○迭於警訊、偵查及本院審理中坦承不諱
    ，並有同案被告即被告甲○○僱請之大陸地區人民劉榮華、劉榮森、蔡云峰、房
    平財及劉宗榮等人供述情節相符，復有大衛杜夫白硬盒私煙三千一百八十條及長
    壽白軟包私菸一萬二千三百四十四條扣案可資佐證，另有行政院海岸巡防署海洋
    巡防總局第六（花蓮）海巡隊檢查紀錄表、查獲位置圖、機漁船進出港檢查表及
    查獲照片共十張在卷可稽，又被告二人在三貂角外海四十海浬處接駁私菸，該地
    點非我國領海十二海浬範圍內，而被告載運私菸輸入返台，進入我國領海內後，
    於花蓮和南寺外海四點一海浬處（北緯２３度５０分２１秒、東經１２１度３９
    分５４秒）為行政院海岸巡防署海洋巡防總局第六（花蓮）海巡隊查獲，是被告
    二人輸入私菸之行為業已既遂，足徵被告二人上開自白真實可採，是被告二人犯
    行已臻明確，應予依法論科。
二、核被告二人所為，均係犯菸酒管理法第四十六條之輸入私菸罪。又被告甲○○、
    乙○○、綽號「阿不拉」不詳姓名之成年男子、大陸地區人民劉榮華、劉榮森、
    蔡云峰、房平財及劉宗榮等人均有共同犯意聯絡與行為分擔，應依刑法第二十八
    條規定論以共同正犯。爰審酌被告二人犯罪之動機、目的、手段、貪圖小利破壞
    菸酒管理制度、輸入私於數量、又被告乙○○前已有菸酒管理法前科竟仍復以身
    試法，再犯輸入私菸之犯行，惟姑念被告二人於犯後均坦承犯行之犯後態度等一
    切情狀，分別量處如主文所示之刑，並均諭知易科罰金之折算標準。扣案之私菸
    大衛杜夫（ＤＡＶＩＤＯＦＦ  ＬＩＧＨＴ）白硬盒私菸三千一百八十條及台灣
    省丙○○○○之長壽白軟包私菸一萬二千三百四十四條，應依菸酒管理法第五十
    七條沒收。
據上論斷，應依刑事訴訟法第二百九十九條第一項前段，菸酒管理法第四十六條、第
五十七條，刑法第十一條前段、第二十八條、第四十一條第一項，罰金罰鍰提高標準
條例第二條，判決如主文。
本案經檢察官沈念祖到庭執行職務
中      華      民      國    九十二    年      三      月    二十八    日
                                        臺灣宜蘭地方法院刑事第二庭
                                            法  官  林  惠  玲
右正本證明與原本無異。
如不服本判決，應於判決送達後十日內向本院提出上訴狀( 應附繕本 )。
                                            書記官  吳  慧  芳
中      華      民      國    九十二    年      三      月    三十一    日
所犯法條：
菸酒管理法第四十六條：
產製或輸入私菸、私酒者，處一年以下有期徒刑、拘役或併科新台幣三十萬元以上一
百五十萬元以下罰金。但以手工產製私菸、私酒供自用者，免予處罰。


司法院資訊處製作；財團法人民間司法改革基金會備份。
